臺灣宜蘭地方法院刑事判決
111年度訴緝字第1號
公  訴  人  臺灣宜蘭地方檢察署檢察官
被      告  江奕然


上列被告因殺人未遂等案件，經檢察官林小刊提起公訴（109年
度偵字第3551號、109年度少連偵字第57號），被告於準備程序
就被訴事實為有罪之陳述，經合議庭裁定由受命法官獨任進行簡
式審判程序並判決如下：
    主  文
乙○○成年人與少年共同犯恐嚇危害安全罪，處有期徒刑肆月，如
易科罰金，以新臺幣壹仟元折算壹日。
    犯罪事實
一、丙○○（所涉過失傷害等罪，業經本院判處應執行有期徒刑四
    月確定）與簡瑋成（所涉槍砲彈藥刀械管制條例等罪，經本
    院以109年度訴字第355號判決判處得易科罰金等罪，應執行
    有期徒刑一年，不得易科罰金等罪，應執行有期徒刑九年六
    月後，經臺灣高等法院以110年度上訴字第1996號判決駁回
    上訴）、許家豪（所涉毀損等罪，經本院以109年度訴字第3
    55號判決判處應執行有期徒刑八月，再經臺灣高等法院以11
    0年度上訴字第1996號判決駁回上訴確定）前因債權債務素
    有糾紛，簡瑋成遂於民國一百零九年六月五日七時四十八分
    許，夥同許家豪、乙○○、林東漢（所涉強制未遂罪，經本院
    以109年度訴字第355號判決判處有期徒刑三月確定）、少年
    甲○○(九十一年九月間生，真實姓名年籍詳卷，所涉案件另
    由少年法庭處理)、李泓霖（所涉妨害公眾往來等罪，經本
    院以109年度訴字第355號判決判處應執行有期徒刑六月確定
    ）、陳銜懋（所涉妨害公眾往來罪，經本院以109年度訴字
    第355號判決判處應執行有期徒刑四月確定）、林郁翔（所
    涉妨害公眾往來安全罪，業經本院判處有期徒刑三月確定）
    、林建逸（所涉毀損等罪，業經本院判處應執行有期徒刑四
    月確定）、丁○○、鄧俊豪（上二人另行審結），前往丙○○位
    於宜蘭縣○○鄉○段○○○號居處擬與丙○○談判。嗣丁○○駕駛車牌
    號碼0000-00號自用小客車搭載乙○○、林東漢、少年甲○○先
    行到場後，為免丙○○駕車離去，丁○○即與乙○○、林東漢、少
    年甲○○基於恐嚇之犯意聯絡，由丁○○將上開自用小客車駛至
    丙○○駕駛之車牌號碼000-0000號自用小客車前，林東漢、少
    年甲○○則各自車內拿取球棒一支、乙○○亦自車內拿取西瓜刀
    一支後，下車朝丙○○方向前去而以加害丙○○之生命、身體、
    安全之方式加以恫嚇，致使丙○○心生畏懼，旋即駕駛車牌號
    碼000-0000號自用小客車向前衝撞逃離而不慎撞擊少年甲○○
    ，造成少年甲○○受有右手擦傷、雙下肢多處擦傷等傷害。
二、案經丙○○訴由宜蘭縣政府警察局羅東分局報告臺灣宜蘭地方
    檢察署檢察官偵查起訴。
    理  由
一、上開犯罪事實，業據被告乙○○於本院訊問及準備程序、審理
    時坦承不諱，核與告訴人丙○○於偵查指訴與證人即同案被告
    丁○○、證人即同案少年甲○○於警詢及偵查之供證相符，證人
    即同案被告林東漢亦於本院109年度訴字第355號案件審理中
    供證明確，並有現場照片在卷可稽，經核胥與被告乙○○自白
    情詞相合，堪認被告乙○○之自白是與真實相符而可採信。本
    件事證已臻明確，被告乙○○之犯行洵足認定，應予依法論科
    。
二、核被告乙○○之所為，係犯刑法第三百零五條之恐嚇危害安全
    罪。又其所犯上開罪名係與同案被告丁○○、同案被告林東漢
    、同案少年甲○○具有犯意聯絡及行為分擔，應論以共同正犯
    。末按兒童及少年福利與權益保障法第一百十二條第一項前
    段明定：成年人教唆、幫助或利用兒童及少年犯罪或與之共
    同實施犯罪或故意對其犯罪者，加重其刑至二分之一。執此
    ，被告乙○○與少年甲○○共同犯恐嚇危害安全罪時，已滿二十
    歲而為成年人，自應依法加重其刑。
三、爰以行為人之責任為基礎，並審酌被告乙○○受託夥同同案被
    告丁○○、同案被告林東漢、同案少年甲○○前去與告訴人丙○○
    談判債權債務糾紛，竟以駕車攔阻或分持球棒、西瓜刀威脅
    恫嚇告訴人丙○○，致使告訴人丙○○心生畏怖而駕車逃逸，肇
    致不慎撞傷同案少年甲○○，顯見其等之犯行業已嚴重影響社
    會治安及告訴人之身心安全，所為非是，並兼衡其已坦承犯
    行，高中肄業之教育程度，未婚，現在工地從事土木技術類
    工作之生活態樣暨犯罪動機、目的、手段等一切情狀，依法
    量處如主文所示之刑，並諭知易科罰金之折算標準。
四、按供犯罪所用、犯罪預備之物或犯罪所生之物，屬於犯罪行
    為人者，得沒收之。刑法第三十八條第二項定有明文。查被
    告乙○○所持用以恐嚇告訴人丙○○之西瓜刀一支，業據被告乙○○於審理時供稱係自同案被告丁○○駕駛之上開自用小客車內
    拿取而非其所有之物，且同案被告林東漢、同案少年甲○○用
    以恫嚇告訴人丙○○之球棒，亦非同案被告林東漢、同案少年
    甲○○所有，且乏證據證明為被告乙○○所有，然未扣案之西瓜
    刀一支、球棒二支究否為同案被告丁○○所有，因同案被告丁○○仍未到案而尚待釐清，是不於此就未扣案西瓜刀一支及球
    棒二支併予宣告沒收。特此敘明。
本案經檢察官黃正綱到庭執行職務。
中　　華　　民　　國　　111 　年　　5 　　月　　30　　日
                  刑事第五庭法  官  陳嘉年
以上正本證明與原本無異。
如不服本判決應於收受本判決後20日內向本院提出上訴書狀，並
應敘述具體理由。若未敘述理由者，應於上訴期間屆滿後20日內
向本院補提理由書狀（均須按他造當事人之人數附繕本）。　　
                            書記官  林慶生　　　　　　
中　　華　　民　　國　　111 　年　　5 　　月　　31　　日
附錄本案論罪科刑法條全文
中華民國刑法第305條
以加害生命、身體、自由、名譽、財產之事恐嚇他人，致生危害
於安全者，處2年以下有期徒刑、拘役或9千元以下罰金。